# 关于审计报告披露的抵押金额疑问

提问人：赮毕钵罗 时间：2017-06-09 16:21:03
企业办理银行借款，拿房产证进行抵押，关于审计报告披露抵押金额时，有两个问题：
1. 房产证上的房屋建筑面积为当初办理时的建筑，不包括后来新建的房屋面积（比如车棚等），那么在年报披露时，是否要把后面新建的房屋价值纳入；
2. 之后对房屋进行大的改造工程，这部分资本化的改造金额是否需要纳入。

回答人：chenyiwei
这应该是法律问题，建议咨询律师，即对于抵押资产，后续改扩建部分是否自动纳入抵押范围。也请有实际操作经验的网友协助，谢谢！